OUMAIMA LAMRABATAPPUYER

DÉVELOPPEUSE WEB

Profile

Je suis Oumaima, 21ans, développeuse en formation à Ada Tech School, Nantes.

je suis à la recherche d'une alternance pour 1 an dans ce domaine (4 jours à l'entreprise et 1 jour à l'école), sur Nantes ou Paris, à partir d'octobre 2023, pour continuer à enrichir mes connaissances de développeur Full-Stack.

PROJETS

projets réalisés par des groupes de 3 à 4 personnes :

Jeu vidéo 2D

Conception d'un jeu vidéo en pixel art. Pico-8, Lua

Datavisualisation & API

Création d'une page qui affiche diverses données concernant la météo.

HTML, CSS, Javascript

Extension navigateur

Création d'une extension Chrome HTML, CSS, Javascript

EXPERIENCE

HÔTESSE DE CAISSE

NANTES

2021 - 2022

Cours de soutien scolaire d'Anglais auprès de collégiens

CENTRE ANAJAH Tanger

2020 - 2021

MES INTÉRÊTS

- voyage: Espagne, Maroc, Turquie...
- La cuisine



0671195332



lamrabatoumaima01@gmail.com



Nantes



Mon profil LinkedIn



https://oumaimalam1. github.io/Mon-portfolio/

PORTFOLIO

EDUCATION

BAC SCIENCES ÉCONOMIQUES ET GESTION (MENTION BIEN)

lycee Allal el Fassi Tanger

2018 - 2019

DEUG SCIENCES ÉCONOMIQUES ET COMPTABLES (NIVEAU)

Facultés des sciences juridiques et économiques TANGER-MAROC

2019 - 2021

FORMATION CONCEPTEUR DÉVELOPPEUR WEB

chez ada tech school, 9 mois en continu et un an d'alternance.

2023- 2024 (en cours)

SKILLS SOFT HARD

- Français TCFC1
- Anglais B2-C1
- Travail en équipe
- Persévérance
- Esprit de logique
- Adaptabilité
- Autonomie

- HTML\CSS
- JavaScript
- Visual Studio
- GitHub
- Notion
- revues de code
- rétrospective